臺灣臺北地方法院民事裁定
上　訴　人　乙○○　　台北市○○○路383巷9號2樓
訴訟代理人　陳明欽律師
被上訴人　　丙○○　　台北縣萬里鄉頂社14之1號
　　　　　　甲○○　　台北市○○區○○路1段31巷15號2樓
右當事人間93年度簡上字第433號請求給付利息等事件，上訴人
對於本院中華民國93年12月22日本院判決提起上訴，本院裁定
如左：
    主  文
上訴駁回。
第三審訴訟費用由上訴人負擔。
    理  由
一按對於簡易訴訟程序之第二審裁判，提起第三審上訴或抗告，
  須經原裁判法院之許可。前項許可，以訴訟事件所涉及之法律
  見解具有原則上之重要性者為限。第一項之上訴或抗告，為裁
  判之原法院認為應行許可者，應添具意見書，敘明合於前項規
  定之理由，逕將卷宗送最高法院；認為不應許可者，應以裁定
  駁回其上訴或抗告。民事訴訟法第436條之3第1項、第2項、第
  3項定有明文。又按所謂原則上重要性係指該事項所涉之法律
  問題意義重大而有加以闡釋之必要。
二上訴意旨略以：本件兩造就抵充之順序未有任何主張、陳述，
  原審在未依法闡明之情形下，即適用民法第323條抵充順序之
  規定，認上訴人已受領利息，存有違誤，又如何適用民法第
  323條規定，如何引用經驗法則，及舉證責任之分配原則及適
  用，均具有原則之重要性等語。
三原審判決記載：「本件上訴人請求的借款利息，為原證二支票
  所載之面額3,780,000元，該3,780,000元之依據為如附件所示
  之利息計算明細表，而被上訴人則否認有積欠該等利息，是以
  本件之爭點在於：被上訴人是否積欠如附件所示之3,780,000
  元借款利息？．．．發票人如提出票據原因關係不存在之人之
  抗辯，執票人自應就該原因關係存在之積極事實，負舉證責任
  。．．．上訴人應就丙○○確有積欠3,780,000元之借款利息
  ，負舉證之責。．．．本件上訴人係依85年5月20日之協議書
  請求被上訴人連帶給付如附件所列之借款利息，而該協議書已
  約定被上訴人丙○○應於借款期限末日前，將未償餘額還清，
  是以被上訴人交付予上訴人之被證二即上證九發票日87年3月
  23日、面額32,456,000元之支票，應係將當時所積欠之借款本
  金及利息一併予以清償，而如附件所示之利息明細表並未經兩
  造確認，自不得作為丙○○確有積欠上訴人3,780,000元借款
  利息之憑據，是以不能因丙○○及甲○○信任上訴人，在誤信
  情況下簽發系爭支票交付上訴人，遽謂被上訴人丙○○尚積欠
  上訴人3,780,000元之利息。」原審判決所為舉證責任之分配
  並無錯誤，上訴人係因未舉證證明丙○○確有積欠3,780,000
  元之借款利息而受敗訴之判決，至判決理由中所述關於民法第
  323條、經驗法則之見解，並未具有原則上之重要性，故本院
  認上訴人之上訴，不應許可，揆諸前開規定，應裁定駁回其上
  訴。
四爰依民事訴訟法第436條之3第2項、第95條、第78條裁定如主
  文。
中　　華　　民　　國　　94　　年　　　2　　月　  16　　日
                　　　民事第五庭審判長法官  吳青蓉
                                      法官  張松鈞
                                      法官  周美雲
右為正本係照原本作成
如對本裁定抗告須於送達後十日內向本院提出抗告狀
中　　華　　民　　國　　94　　年　　　2　　月　  16　　日
                                    書記官  黃菀茹
